臺灣高等法院刑事附帶民事訴訟判決　　　　　　　　　九十三年度附民字第八七號
　　原　　　告　乙○○○保險股份有限公司
　　法定代理人　丙○○
　　訴訟代理人　甲○○
　　被　　　告　丁○○
右列被告因侵占案件（本院九十三年度上易字第五一三號），原告提起附帶民事訴訟
，請求損害賠償，本院判決如左：
   主  文
被告應給付原告新臺幣參拾貳萬伍仟貳佰參拾元，及自九十三年四月十四日起至清償
日止，按年息百分之五計算之利息。
訴訟費用由被告負擔。
本判決於原告以新臺幣壹拾壹萬元為被告供擔保後，得假執行。
   事  實
甲、原告方面：
一、聲明：
    (一)被告應給付原告新臺幣（下同）參拾貳萬伍仟貳佰參拾元，及自起訴狀繕本送
      達被告翌日（即九十三年四月十四日）起至清償日止，按年息百分之五之利息
      。
    (二)並陳明願供擔保，聲請宣告假執行。
二、陳述：
    (一)被告侵權行為之事實引用刑事判決書所載被告之犯罪事實（如附件）之記載。
    (二)查被告之擅自挪用總金額為肆拾肆萬柒仟零柒元，已致原告受到財產之損害，
      扣除其已清償之壹拾貳萬柒仟柒佰柒拾柒元外，被告尚需賠償原告參拾貳萬伍
      仟貳佰參拾元，爰求為命被告賠償上揭金額，及自本件附帶民事訴訟狀繕本送
      達被告翌日（即九十三年四月十四日）起至清償日止，按照法定利率計算之遲
      延利息，並願供擔保，聲請宣告假執行。
乙、被告方面：
一、聲明：
    (一)願意給付原告請求之金額。
二、陳述：
    (一)承認原告所指之侵權行為事實。並陳明當時因不知道到底要賠償給原告或保戶
      ，所以尚未與原告解決上揭糾紛。
   理  由
一、原告主張被告犯有業務侵占罪，業經本院以九十三年度上易字第五一三號刑事判
    決（如附件）認定在案，則原告主張被告對其有侵權行為之事實，堪以認定。
二、被告任職於原告公司，擔任業務代表一職，職司人壽保險契約招攬及保險費收取
    等業務，為從事業務之人，竟意圖為自己不法所有之概括犯意，自於九十一年三
    月間起至九十一年六月間止（起訴書誤載為十月止），在其所招攬之保戶陳美岑
    位於臺北縣三重市○○路某處之店面及保戶申馥華位於臺北市○○區○○路某處
    之住處等處，將其向陳美岑及申馥華所收取合計分別為參拾貳萬伍仟貳佰參拾元
    及壹拾貳萬柒仟柒佰柒拾柒元，於取得持有後即易持有為所有，挪供己用，扣除
    其已清償之壹拾貳萬柒仟柒佰柒拾柒元外，被告尚有參拾貳萬伍仟貳佰參拾元等
    情，業經原告舉證明確，並經本院刑事案件認定在案，且為被告所自認在卷，按
    之民法第一百八十四條第一項前段之規定，仍得對之請求賠償相當之金額。綜上
    ，本件原告據以請求，自屬有據，則原告基於侵權行為之法律關係，請求被告賠
    償參拾貳萬伍仟貳佰參拾元，及自本件訴狀繕本送達被告翌日即九十三年四月十
    四日起至清償日止，按照法定利率計算之遲延利息，應予准許。至原告陳明願供
    擔保，聲請宣告假執行，經核依法並無不合，酌定相當擔保金額，准許之。
三、據上論結，本件原告之訴為有理由，依刑事訴訟法第五百零二條第二項、第四百
    九十一條第十款，民事訴訟法第三百九十條第二項，判決如主文。
中　　　華　　　民　　　國　　九十三　　年　　　四　　　月　　二十七　　日
                              臺灣高等法院刑事第九庭
                                  審判長法  官　李　文　成
                                        法  官　江　振　義
                                        法  官　周　盈　文
右正本證明與原本無異。
不得上訴。
                                        書記官　余　姿　慧
中　　　華　　　民　　　國　　九十三　　年　　　四　　　月　　二十七　　日
